【裁判字號】    88,自,501
【裁判日期】    890627
【裁判案由】    侵占
【裁判全文】
臺灣臺南地方法院刑事判決                          八十八年度自字第五一號
    自  訴  人  乙○○
    被      告  甲○○
右列被告因侵占案件，經自訴人提起自訴，本院判決如左：
    主  文
甲○○意圖為自己不法之所有，而侵占自己持有他人之物，處有期徒刑參月，緩刑貳
年。
    事  實
一、甲○○於民國（下同）八十八年七月二日向乙○○購買車牌號碼ＰＮ－六一七號
    營業用小客車，雙方約定每日給付價金新台幣（下同）五百元，每五日繳交一次
    ，至八十八年十二月一日止若均依約繳付，則該車歸甲○○所有，於價金付清之
    前該車仍為乙○○所有。詎自八十八年七月二十二日起，甲○○即未按時繳交價
    金，且遷離其原住所，並繼續持有使用該乙○○所有之營小客車而未返還。
二、案經乙○○提起自訴。
    理  由
一、訊據被告甲○○雖坦承其向乙○○購買右揭營業用小客車，自八十八年七月二十
    二日起即未給付價金，並未返還該車之事實，惟矢口否認有何侵占之犯行，辯稱
    因為車子送修，所以沒有錢繼續付價金云云。經查，自訴人乙○○與被告甲○○
    間雖簽有該車租賃契約，惟雙方之真意係分期付款買賣關係，於價金未付清之前
    ，該車之所有權仍屬自訴人乙○○所有，若到約定之八十八年十二月一日被告均
    有付款，則該車歸被告所有，即俗稱之「租斷」，業據自訴人陳述在卷（見本院
    八十九年六月二十日審判筆錄）。被告既自八十八年七月二十二日起即未依約付
    款，又繼續使用仍屬自訴人乙○○所有之車，顯有為自己不法所有之意圖，其所
    辯車輛送修一節，既未提出證據足供本院調查是否屬實，亦未通知自訴人，顯非
    不將車輛返還自訴人之正當理由，是其所辯顯為卸責之詞，不足採信，本件事證
    明確，被告犯行已堪認定。
二、核被告甲○○所為，係犯刑法第三百三十五條第一項之侵占罪。爰審酌被告犯罪
    之動機、目的、手段、被害人所受之損害，及其事後已與被害人達成和解，已支
    付部分積欠之價金（有卷附和解書一紙可稽）等一切情狀，量處如主文所示之刑
    ，以資懲儆。又被告前未曾受有期徒刑以上刑之宣告，有台灣高等地方法院被告
    全國前案紀錄表在卷可憑，其經此教訓後，應知所警惕，信無再犯之虞，本院因
    認所宣告之刑以暫不執行為適當，併諭知緩刑二年，以勵自新。
據上論斷，應依刑事訴訟法第三百四十三條、第二百九十九條第一項前段，刑法第三
百三十五條第一項、第七十四條第一款，罰金罰鍰提高標準條例第一條前段，判決如
主文。
中    華    民    國      八十九      年      六      月      二十七    日
                                  臺灣臺南地方法院刑事第三庭
                                          法  官  高如宜
右正本證明與原本無異。
如不服本判決，應於判決送達後十日內向本院提出上訴狀( 應附繕本 )。
                                          書記官  劉岳文
中    華    民    國      八十九      年      六      月      二十七    日
附錄本案論罪科刑法條全文：
刑法第三百三十五條第一項
    意圖為自己或第三人不法之所有，而侵占自己持有他人之物者，處五年以下有期
    徒刑、拘役或科或併科一千元以下罰金。


司法院資訊處製作；財團法人民間司法改革基金會備份。
